臺灣新竹地方法院交通裁定　　　　　　 93年度交聲字第198號
移送機關即　交通部公路總局新竹區監理所
原處分機關
異　議　人　世騏圖營造有限公司
即受處分人　　　　　統一編號：.
代　表　人　童幼君
上列異議人因違反道路交通管理處罰條例案件，對於交通部公路
總局新竹區監理所92年9月12日竹監自字第裁50-Z00000000號、
93年9月2日竹監自字第裁50-E00000000號違反道路交通管理事件
裁決，聲明異議，本院裁定如下：
    主  文
交通部公路總局新竹區監理所93年9月2日竹監自字第裁50-E0000
0000號違反道路交通管理事件裁決撤銷。
世騏圖營造有限公司前項撤銷部分不罰。
異議人其餘就交通部公路總局新竹區監理所92年9月12日竹監自
字第裁50-Z00000000號裁決之異議駁回。
    理  由
一、關於92年9月12日竹監自字第裁50-Z00000000號裁決：
  (一)按受處分人，不服第8條主管機關所為之處罰，得於收到裁
    決書之翌日起20日內，向管轄地方法院聲明異議。道路交通
    管理處罰條例第87條第1項定有明文。
  (二)經查：異議人係民國92年9月25日經由受僱人黃世光收受交
    通部公路總局新竹區監理所92年9月12日竹監自字第裁50-Z0
    0000000號裁決，有送達證書存卷可稽（見本院卷第20即33
    頁），並為異議人之代表人所不爭執（見本院卷第51頁）。
    異議人係93年9月29日始聲明異議，有聲明異議狀上收文戳
    章為憑（見本院卷第7頁），顯已逾越異議期間，其聲明異
    議即屬不合法律上之程式，且無法補正，應予駁回。
二、關於93年9月2日竹監自字第裁50-E00000000號裁決：
  (一)按汽車駕駛人駕駛聯結車、大客車、大貨車，未領有駕駛執
    照駕車、使用註銷之駕駛執照駕車者，汽車所有人及駕駛人
    各處新臺幣四萬元以上八萬元以下罰鍰，並當場禁止該汽車
    駕駛人繼續駕駛及扣留其車輛牌照，違反第一項情形，並吊
    扣其汽車牌照三個月。汽車所有人如已善盡查證駕駛人駕駛
    執照資格之注意，或縱加以相當之注意而仍不免發生違規者
    ，汽車所有人不受本條之處罰，道路交通管理處罰條例第21
    條之1第1項第1、5款、第2項、第3項定有明文。
  (二)本件聲明異議意旨略以：異議人之員工莊義榮固有於93年5
    月5日零時35分駕駛異議人所有之6F-392號自用大貨車行經
    新竹縣新埔鎮褒忠橋之事實，但並無原處分所指莊義榮無駕
    照情事，莊義榮在異議人公司做了很多年，其一開始來公司
    上班時即領有大貨車駕照，異議人不知莊義榮之駕照有被吊
    扣或註銷，爰聲明異議請求撤銷原處分等語。
  (三)經查：
    1.證人莊義榮原領有大貨車駕照，嗣因逾期審驗，經交通部
      公路總局新竹區監理所於89年5月3日依據道路交通管理處
      罰條例第26條之規定註銷其駕駛執照，並由莊義榮之兄收
      受註銷處分書，有交通部公路總局新竹區監理所93年11
      月18日竹監駕字第0930 019099號函暨檢送之交通部新竹
      區監理所汽車駕駛執照註銷處分書、掛號郵件收件回執（
      見本院卷第55、56頁），是證人莊義榮於93年5月5日遭舉
      發時應係使用註銷之駕駛執照駕車，應以道路交通管理處
      罰條例第21條之1第1項第5款處罰，而非原處分機關所指
      係未領有駕駛執照駕車，原處分機關認應以道路交通管理
      處罰條例第21條之1第1項第1款處罰尚有未恰。
    2.而證人莊義榮在異議人公司已工作多年，當初至異議人公
      司應徵時，因所擔任之工作有時有駕駛6F-392號自用大貨
      車之需要，異議人公司有要求證人莊義榮要求出示大貨車
      駕照一節，除經異議人之代表人到庭陳明外，並經證人莊
      義榮到庭結證屬實（見本院卷第49至51頁），而證人莊義
      榮之駕照受註銷處分書，係由證人莊義榮之兄代為收受，
      業如前述，而證人莊義榮本身亦不知道自己之駕照業經註
      銷，係直到本件被舉發時才知道駕照已遭註銷一節，亦經
      證人莊義榮證述在案（見本院卷第50頁），是異議人之代
      表人所稱不知證人莊義榮之駕照有被吊扣或註銷即可採信
      ，而異議人在僱用證人莊義榮初時確有查證證人莊義榮之
      駕照，顯已善盡查證之注意義務，嗣後證人莊義榮在不知
      情之情形下被註銷駕照，異議人縱加以相當之注意仍無法
      避免違規之發生，是異議人已符合道路交通管理處罰條例
      第8條第3項所規定之已善盡查證駕駛人駕駛執照資格之注
      意，或縱加以相當之注意而仍不免發生違規之情形，依法
      不受道路交通管理處罰條例第8條之處罰。
    3.綜上所述，異議人之異議為有理由，原處分機關依道路交
      通管理處罰條例第21條之1第1項第1款規定，裁處異議人
      罰鍰新臺幣8萬元尚有未洽，爰撤銷原處分並另為異議人
      不罰之諭知。
據上論斷，應依道路交通案件處理辦法第18條、第20條前段，裁
定如主文。
中　　華　　民　　國　　94　　年　　4 　　月　　15　　日
                  交通法庭法  官   黃美盈
如不服本裁定，應於裁定送達後5日內向本院提出抗告狀。
以上正本證明與原本無異。
中　　華　　民　　國　　94　　年　　4 　　月　　15　　日
                            書記官  吳尚文
